臺灣新北地方法院刑事判決
111年度金訴字第1170號
公  訴  人  臺灣新北地方檢察署檢察官
被      告  李國華



上列被告因違反洗錢防制法等案件，經檢察官提起公訴（111年
度偵字第2880、4859、5831、9692、18435、20721號），本院判
決如下：
    主  文
李國華幫助犯洗錢防制法第十四條第一項一般洗錢罪，處有期徒
刑肆月，併科罰金新臺幣壹萬元，罰金如易服勞役，以新臺幣壹
仟元折算壹日。緩刑叁年，緩刑期間付保護管束並應依附表一所
示方式支付如附表一所示之人如附表一所示之金額，及應接受陸
小時之法治教育課程。
    事  實
一、李國華依其智識程度及生活經驗，可預見將金融機構帳戶提
    供予他人使用，足以使實際使用者隱匿其真實身分與他人進
    行交易，從而逃避追查，對於他人藉以實施詐欺取財、一般
    洗錢等行為有所助益，竟仍基於縱使他人利用其帳戶實施詐
    欺取財、一般洗錢等犯行亦不違反其本意之幫助犯意，於民
    國110年5月27日18時許，在新北市○○區○○街000號路邊，將
    其所申辦中國信託商業銀行帳號000000000000號帳戶（下稱
    本案帳戶）之存摺、提款卡及密碼，均提供予某真實姓名年
    籍不詳、自稱姓「陳」之成年男子使用，而容任他人使用本
    案帳戶。嗣真實姓名、年籍均不詳之詐欺集團成員取得本案
    帳戶後，即基於共同意圖為自己不法所有之詐欺取財及洗錢
    之犯意聯絡，於附表所列之時間及方式，向如附表所示之人
    施以詐術，致其等均陷於錯誤，依該集團成員之指示，於附
    表所示時間，將附表所示金額之款項匯入本案帳戶，旋即遭
    該集團成員將款項提領而出，以此輾轉利用本案帳戶提領詐
    得款項後再交予不詳之人予以隱匿之方式，製造金流斷點，
    從而隱匿上開詐欺特定犯罪所得之去向。嗣因附表所示之人
    發現受騙報警處理，始循線查悉上情。
二、案經附表所示之人訴由附表所示報告機關均移送臺灣新北地
    方檢察署檢察官偵查起訴。
    理  由
一、證據能力部分：
    本案據以認定被告李國華犯罪之供述證據，公訴人、被告於
    本院準備程序及審理時均表示同意有證據能力（本院卷第98
    、138頁），復經本院審酌認該等證據之作成無違法、不當
    或顯不可信之情況，而非供述證據亦非公務員違背法定程序
    所取得，依刑事訴訟法第158條之4反面解釋、第159條之5之
    規定，均有證據能力。
二、認定本案犯罪事實所憑之證據及理由：
  ㈠訊據被告就上開事實，於本院審理時坦承不諱（本院卷第138
    頁），並經證人即告訴人陳竟瑋、王姿舷、吳育如、洪子珺
    、伍瑋婷、陳柏之、陳季妙、黃品豪、何慶煌分別於警詢指
    述甚詳（詳見附表證據出處欄所示頁碼），復有附表「證據
    出處」欄所示之非供述證據在卷可佐，應認被告之任意性自
    白核與事實相符，堪信為真實。
  ㈡被告具有幫助詐欺、洗錢罪之不確定故意之認定：
  ⒈刑法上故意，分直接故意（確定故意）與間接故意（不確定
    故意），行為人對於構成犯罪之事實，明知並有意使其發生
    者，為直接故意；行為人對於構成犯罪事實，預見其發生而
    其發生並不違背其本意者，為間接故意。而幫助犯成立，以
    行為人主觀上認識被幫助者，正欲從事犯罪或係正在從事犯
    罪，且該犯罪有既遂可能，而其行為足以幫助他人實現構成
    要件者，即具有幫助故意，並不以行為人確知被幫助者，係
    犯何罪名為必要。
  ⒉金融帳戶事關存戶個人財產權益之保障，屬個人理財之工具
    ，金融帳戶之存摺及提款卡，僅係供使用人作為存款、提款
    、匯款或轉帳之工具，一般人在正常情況下，皆可以存入最
    低開戶金額之方式自行向銀行自由申請開立存款帳戶，僅需
    依銀行指示填寫相關資料並提供身分證件即可，極為方便簡
    單、不需繁瑣程序，而領取帳戶存摺及提款卡使用，並無任
    何特定身分之限制，且得同時在不同金融機構申請多數存款
    帳戶使用，此乃眾所週知之事實，苟非意在將該存款帳戶作
    為犯罪之不法目的，本可自行向金融行庫開戶使用，實無蒐
    集他人存款帳戶存摺或提款卡之必要，足見他人不以自己名
    義申請開戶，反以其他方式向不特定人蒐集、收購或租借金
    融機構帳戶使用，衡情，應能懷疑蒐集收購或租借帳戶之人
    ，其目的係在藉帳戶取得不法犯罪所得，再加以提領之用。
    又金融帳戶若與存戶之提款卡及密碼結合，專屬性、私密性
    更形提高，除非本人或與本人具密切親誼關係者，難認有何
    正當理由可自由流通使用該提款卡，稍具通常社會歷練之一
    般人應具備妥為保管該等物品，縱有特殊情況，致須將該等
    物品交付予自己不具密切親誼之人時，亦必深入瞭解該他人
    之可靠性與用途，以防止遭他人違反自己意願使用或不法使
    用之常識。再者，近來以電話通知中獎、個人資料外洩、刊
    登虛偽販賣之商品、假冒親友身分借款等各類不實詐欺手法
    取財之犯罪類型層出不窮，該等犯罪，多數均係利用他人帳
    戶作為詐欺所得財物之出入帳戶，業經媒體廣為披載，金融
    機關亦一再提醒勿將帳戶資料提供他人使用之重要性。是依
    一般人通常之知識、智能及經驗，應可知悉將帳戶資料交付
    陌生之他人，極可能使取得帳戶資料者藉帳戶取得不法犯罪
    所得，且隱匿帳戶內資金之實際取得人之身分，以逃避追查
    。換言之，依當前社會一般人之智識程度與生活經驗，對於
    非依正常程序要求提供金融帳戶帳號、提款卡或密碼者，應
    可預見極可能係為取得人頭帳戶供作犯罪工具使用或隱匿金
    流追查。查，被告於案發時為55歲之成年人，並陳稱其經營
    兩間檳榔攤，且有投資娃娃機（本院卷第95頁），堪認係具
    相當智識、社會經驗之人，對於上情應有充分認識，並無諉
    為不知之理。且依被告所陳欲申辦貸款始交付本案帳戶之存
    摺、提款卡及密碼等情，然被告亦自述因信用不佳、無店面
    資料、存款證明等，而無法自己向金融機構辦理貸款（本院
    卷第95至96頁），則其對陳姓男子表示僅需交付提款卡即可
    核貸，理應有所懷疑，此情亦為被告坦認在卷（本院卷第96
    至97頁），且其亦知悉若將帳戶之存摺、提款卡及密碼任意
    交付他人，對方即可利用其帳戶使資金流入流出（本院卷第
    97頁），可徵被告已預見其所提供之本案帳戶資料，將有款
    項自該帳戶出入之情，竟仍抱持僥倖心態予以交付，以致其
    所交付之本案帳戶為施行詐術之人完全掌控使用，縱無證據
    證明被告明知施行詐術之人之犯罪態樣，然被告主觀上應有
    容任他人取得本案帳戶之存摺、提款卡、密碼後，自行或轉
    交他人持以實施詐欺財產犯罪，亦不違背其本意之幫助詐欺
    取財之不確定故意甚明。
  ⒊又提供金融帳戶者主觀上如認識該帳戶可能作為對方收受、
    提領特定犯罪所得使用，對方提領後會產生遮斷金流以逃避
    國家追訴、處罰之效果，仍基於幫助之犯意，而提供該帳戶
    之提款卡及密碼，以利洗錢實行，仍可成立一般洗錢罪之幫
    助犯（最高法院刑事大法庭108年度台上大字第3101號裁定
    意旨參照）。被告將其本案帳戶之存摺、提款卡及密碼交付
    他人，主觀上應有將上開帳戶交由他人入款、提領使用之認
    知，且交付後該等帳戶之實際控制權由取得提款卡及密碼之
    人享有，其無從追索該等帳戶內資金去向，則其主觀上自可
    預見該等帳戶後續資金流向，有無法追索之可能性，對於匯
    入該等帳戶內資金如經持有之人提領後，已無從查得，形成
    金流斷點，將會產生遮斷金流以逃避國家追訴、處罰之效果
    ，主觀上亦有認識。是被告就其提供本案帳戶存摺、提款卡
    及密碼之行為，對詐欺集團成員利用該等帳戶資料存、匯入
    詐欺所得款項，進而加以提領，而形成資金追查斷點之洗錢
    行為提供助力，既可預見，仍將本案帳戶之存摺、提款卡及
    密碼等帳戶資料任意交予他人使用，被告顯有容任而不違反
    其本意，則其有幫助洗錢之不確定故意，亦堪認定。 
  ㈢綜上所述，本案事證明確，被告犯行，堪以認定，應予依法
    論科。
三、論罪科刑：
  ㈠按刑法上之幫助犯，係對於犯罪與正犯有共同之認識，而以
    幫助之意思，對於正犯資以助力，未參與實施犯罪構成要件
    之行為者而言（最高法院88年度台上字第1270號判決意旨參
    照）。被告提供本案帳戶之存摺、提款卡及密碼予他人使用
    ，使詐欺集團成員得基於詐欺取財及洗錢之犯意，向本案如
    附表所示之告訴人施用詐術，使告訴人皆陷於錯誤，而匯款
    至被告提供之本案帳戶內，再將附表所示之詐欺取財犯罪所
    得提領近空，以製造上開詐欺犯罪所得之金流斷點，使警方
    無從追查，而掩飾、隱匿上開詐欺犯罪所得之去向及所在。
    本案被告所為係對於他人遂行詐欺取財及洗錢之犯行資以助
    力，本案亦無任何積極證據證明被告有參與實施詐欺取財或
    洗錢之犯罪構成要件行為，或主觀有共同實行詐欺或洗錢犯
    行之犯意聯絡，是核被告所為，係犯刑法第30條第1項前段
    、第339條第1項之詐欺取財罪之幫助犯及刑法第30條第1項
    前段、違反洗錢防制法第2條第2款而犯同法第14條第1項之
    一般洗錢罪之幫助犯。
  ㈡被告以一提供本案帳戶之提款卡及密碼之行為，幫助詐欺集
    團詐欺如附表所示之人財物及洗錢，係以一行為觸犯數罪名
    ，為想像競合犯，應從一重之幫助一般洗錢罪處斷。
  ㈢減刑事由：
  ⒈幫助犯之減刑：
    被告以幫助他人犯罪之意思，參與犯罪構成要件以外之行為
    ，爰依刑法第30條第2項幫助犯之規定，按正犯之刑減輕之
    。
  ⒉自白減刑：
    被告就幫助洗錢犯行，於審理時自白，爰依洗錢防制法第16
    條第2項規定減輕其刑，並依法遞減輕之。
  ㈣量刑：
    爰審酌被告任意將銀行帳戶資料提供他人使用，紊亂社會正
    常交易秩序及交易安全，並使不法之徒藉此輕易於詐騙後取
    得財物，而隱匿詐欺所得之去向，令司法偵查機關難以追查
    詐欺犯罪人之真實身分以阻犯行，惟審酌被告於本院審理期
    間坦承犯行，已有所悔悟之犯後態度，且與附表編號2、9所
    示告訴人達成調解，徵得其等之諒解，有調解筆錄2份附卷
    可參（本院卷第141至142頁、第191至192頁），其餘附表所
    示之告訴人則經本院合法傳喚均未到場而未能達成調解等情
    ，有送達證書8紙及本院報到單1份在卷可考（本院卷第149
    頁、第155至167頁、第175頁），兼衡被告犯罪動機、手段
    、告訴人所受之損害金額，及自陳高中肄業之智識程度、目
    前從事外送業、家庭每日收入約1,200元之家庭生活與經濟
    狀況等一切情狀（本院卷第139頁），量處如主文所示之刑
    ，並就罰金部分諭知易服勞役之折算標準。
  ㈤緩刑：
    被告前未曾因故意犯罪受有期徒刑以上刑之宣告，有臺灣高
    等法院被告前案紀錄表1份附卷可稽，其因一時失慮致犯本
    罪，惟犯後已與附表編號2、9所示告訴人成立調解，告訴人
    亦陳稱請給予被告緩刑之機會等語，有本院調解筆錄2份在
    卷可憑，堪認被告確有悔意，且已盡力修復其犯罪所造成之
    損害，本院信其經此偵、審程序及刑之宣告後，應能知所警
    惕，而無再犯之虞，因認所宣告之刑以暫不執行為適當，爰
    依刑法第74條第1項第1款規定，併予宣告緩刑3年，以啟自
    新。另斟酌被告雖與告訴人何慶煌、王姿舷經調解成立，惟
    尚未給付完畢，為督促被告於緩刑期間履行調解筆錄所定之
    條件，併依刑法第74條第2項第3款之規定，命被告應依附表
    一所示調解筆錄所載內容按期對告訴人何慶煌、王姿舷支付
    損害賠償，以兼顧告訴人何慶煌、王姿舷之權益。再為強化
    被告之守法觀念，另依刑法第74條第2項第8款之規定，命其
    應接受6小時之法治教育課程，並依刑法第93條第1項第2款
    之規定在緩刑期內併付保護管束，以收緩刑之實效。倘被告
    未依本院所諭知如主文所示緩刑期間之負擔，且情節重大，
    足認原宣告之緩刑難收其預期效果，告訴人何慶煌、王姿舷
    得向檢察官陳報，由檢察官斟酌情節，依法聲請法院撤銷緩
    刑。
四、沒收：
  ㈠犯罪所得：
  ⒈按犯罪所得，屬於犯罪行為人者，沒收之。但有特別規定者
    ，依其規定。前項之沒收，於全部或一部不能沒收或不宜執
    行沒收時，追徵其價額，刑法第38條之1第1項、第3項分別
    定有明文。查，本案被告固將本案帳戶提供實行詐欺者遂行
    詐欺取財及洗錢犯行，惟遍查全卷並無證據證明其已實際獲
    取犯罪所得，而受有不法利益，故不予宣告沒收犯罪所得。
  ⒉洗錢防制法第18條第1項固規定「犯第14條之罪，其所移轉、
    變更、掩飾、隱匿、收受、取得、持有、使用之財物或財產
    上利益，沒收之；犯第15條之罪，其所收受、持有、使用之
    財物或財產上利益，亦同。」，惟被告非實際上提款之人，
    無掩飾隱匿詐欺贓款之犯行，非洗錢防制法第14條第1項之
    正犯，自無上開條文適用，附此敘明。
  ㈡犯罪所用之物：
    被告提供之銀行帳號、密碼，固為被告所有且供犯罪所用之
    物，然業由詐欺集團取得，未經扣案，參以本案帳戶已通報
    為警示帳戶，再遭被告或詐欺集團成員持以利用之可能性甚
    微，欠缺刑法上之重要性，爰不予宣告沒收。    
五、退併辦部分：
    臺灣高雄地方檢察署檢察官以111年度偵緝字第1581、1582
    號移送併辦被告涉嫌對告訴人楊禮安、陳羽筌犯刑法第30條
    第1項、第339條第1項之幫助詐欺取財罪，及刑法第30條第1
    項、洗錢防制法第14條第1項之幫助一般洗錢罪部分，因本
    案已於111年9月5日言詞辯論終結，並定於111年10月24日宣
    判，然上開併辦部分係於111年10月4日始函送本院併案審理
    ，此有臺灣高雄地方檢察署111年10月3日雄檢信麟111偵緝1
    581字第1119074266函所蓋本院收文戳章1枚可資為憑，則該
    卷內相關證據本院未及採酌，自無從併予審理，應予退併辦
    ，附此指明。　
據上論斷，應依刑事訴訟法第299條第1項前段，判決如主文。
本案經檢察官黃筵銘偵查起訴，由檢察官林亭妤、彭聖斐到庭執
行職務。
中　　華　　民　　國　　111 　年　　10　　月　　24　　日
　　　　　　　　　刑事第十八庭　審判長法　官　詹蕙嘉
　　　　　　　　　　
　　　　　　　　　　　　　　　  　　　法　官　施函妤
　　　　　　　　　　　　　　　　　　　
　　　　　　　　　　　　　　  　　　　法　官　劉明潔
上列正本證明與原本無異。
如不服本判決應於收受判決後20日內向本院提出上訴書狀，並應
敘述具體理由。其未敘述上訴理由者，應於上訴期間屆滿後20日
內向本院補提理由書（均須按他造當事人之人數附繕本）「切勿
逕送上級法院」。
                                      書記官  方志淵
中　　華　　民　　國　　111 　年　　10　　月　　27　　日
附錄本案論罪科刑法條全文：
洗錢防制法第14條：
有第二條各款所列洗錢行為者，處7 年以下有期徒刑，併科新臺
幣5 百萬元以下罰金。
前項之未遂犯罰之。
前二項情形，不得科以超過其特定犯罪所定最重本刑之刑。
中華民國刑法第30條第1項：
幫助他人實行犯罪行為者，為幫助犯。雖他人不知幫助之情者，
亦同。

中華民國刑法第339條：
意圖為自己或第三人不法之所有，以詐術使人將本人或第三人之
物交付者，處5 年以下有期徒刑、拘役或科或併科50萬元以下罰
金。
以前項方法得財產上不法之利益或使第三人得之者，亦同。
前二項之未遂犯罰之。

附表：
編號 告訴人/被害人/訴請何機關調查 詐騙時間 詐騙方式 匯款時間 匯款金額 (新臺幣) 證據出處 1 告訴人陳竟瑋/高雄市政府警察局前鎮分局  110年5月間某日許 詐欺集團成員先以「tinder」交友軟體與陳竟瑋結織，並佯稱aws台灣託幣所(https://m01.awstw.net)及工作室分析師可代買及代操虛擬貨幣云云，使陳竟瑋陷於錯誤，依詐欺集團成員之通訊軟體LINE暱稱「宥芯」之人指示，匯款至右列帳戶。  110年6月3日13時50分  1萬5,000元 ⒈告訴人陳竟瑋於110年6月16日警詢時之指訴(偵一卷第39至42頁) ⒉告訴人陳竟瑋提出之國泰世華銀行存摺及內頁交易明細影本、通訊軟體LINE對話紀錄擷圖100張(偵一卷第57頁、第61至85頁) ⒊中國信託商業銀行股份有限公司110年7月20日中信銀字第110224839165886號函、暨所附李國華000000000000號帳戶客戶基本資料、110年3月1日至110年6月10日存款交易明細、自動化LOG資料(偵一卷第25至37頁) 2 告訴人王姿舷/高雄市政府警察局前鎮分局  110年6月4日13時55分前某日時許 詐欺集團成員先在臉書刊登賺取額外收入之廣告，王姿舷瀏覽後，陸續加入詐欺集團成員通訊軟體LINE匿稱「SAM」、「智冠商會小秘書66」、「麥克」之人為好友，對方向其佯稱補足投資款項便可在柯達比平台操作獲利云云，使王姿舷陷於錯誤，依對方指示，匯款至右列帳戶。  110年6月4日13時55分  10萬元 ⒈告訴人王姿舷於110年6月8日警詢時之指訴(偵一卷第87至93頁) ⒉告訴人王姿舷提出之臺幣轉帳交易成功截圖共3張、柯達比投資平台APP首頁及交易紀錄擷圖及翻拍照片共30張、通訊軟體LINE對話紀錄擷圖313張(偵一卷第143、145、147頁、第149至235頁) ⒊中國信託商業銀行股份有限公司110年7月20日中信銀字第110224839165886號函、暨所附李國華000000000000號帳戶客戶基本資料、110年3月1日至110年6月10日存款交易明細、自動化LOG資料(偵一卷第25至37頁) 3 告訴人吳育如/高雄市政府警察局前鎮分局  110年3月15日18時許 詐欺集團成員先在臉書刊登投資廣告，吳育如瀏覽後，陸續加入詐欺集團成員通訊軟體LINE匿稱「內碼數據開發商」、「AI hacker百家數據」之人為好友，對方向其佯稱儲值投資金額可代操獲利云云，使吳育如陷於錯誤，依對方指示，匯款至右列帳戶。  110年6月4日12時46分  3萬元 ⒈告訴人吳育如於110年6月11日警詢時之指訴(偵一卷第237至240頁) ⒉告訴人吳育如提出之轉帳交易成功截圖1張、通訊軟體LINE對話紀錄擷圖4張(偵一卷第261至265頁) ⒊中國信託商業銀行股份有限公司110年7月20日中信銀字第110224839165886號函、暨所附李國華000000000000號帳戶客戶基本資料、110年3月1日至110年6月10日存款交易明細、自動化LOG資料(偵一卷第25至37頁) 4 告訴人洪子珺/南投縣政府警察局南投分局  110年5月12日某時許 詐欺集團成員先在臉書刊登投資廣告，洪子珺瀏覽後，陸續加入詐欺集團成員通訊軟體LINE匿稱「睡前觀影 增添收入」、「Wilson吳」、「鑫禾總客服 12：00-24：00在線」之人為好友，對方向其佯稱可在「鑫禾娛樂城(https：//www.xh55888.com)」註冊會員並充值金額由系統代操獲利云云，使洪子珺陷於錯誤，依對方指示，匯款至右列帳戶。 110年6月2日14時3分  4萬元 ⒈告訴人洪子珺於110年6月7日警詢時之指訴(偵二卷第23至26頁) ⒉告訴人洪子珺提出之通訊軟體LINE對話紀錄擷圖91張、台幣轉帳交易明細截圖1張(偵二卷第79至103頁) ⒊中國信託商業銀行股份有限公司110年6月24日中信銀字第110224839153347號函、暨所附李國華000000000000號帳戶客戶基本資料、110年5月1日至110年6月23日存款交易明細、自動化LOG資料(偵二卷第59至71頁) 5 告訴人伍瑋婷/臺北市政府警察局文山第二分局  110年5月26日19時許 詐欺集團成員先在網路刊登投資廣告，伍瑋婷瀏覽後，加入詐欺集團成員通訊軟體LINE匿稱「GOLDEN AGE黃金時代」之人為好友，對方向其佯稱可在「雲頂娛樂城」充值金額參與投資獲利云云，使伍瑋婷陷於錯誤，依對方指示，匯款至右列帳戶。 110年6月2日14時6分  5萬元 ⒈告訴人伍瑋婷於110年6月7日警詢時之指訴(偵三卷第143至145頁) ⒉告訴人伍瑋婷提出之轉帳交易明細截圖1張(偵三卷第149頁) ⒊中國信託商業銀行股份有限公司110年7月2日中信銀字第110224839156885號函、暨所附李國華000000000000號帳戶客戶基本資料、110年5月31日至110年6月4日存款交易明細(偵三卷第419至427頁) 6 告訴人陳柏之/高雄市政府警察局仁武分局  110年6月1日22時許 詐欺集團成員以通訊軟體LINE暱稱「Adam.k」與陳柏之結識，並向其佯稱在「BODA」投資網站申請帳號可代操投資獲利云云，使陳柏之陷於錯誤，依對方指示，匯款至右列帳戶。  110年6月2日15時20分  3萬7,000元 ⒈告訴人陳柏之於110年6月4日警詢時之指訴(偵四卷第40至41頁) ⒉告訴人陳柏之提出之臺幣非約定帳戶轉帳交易明細截圖1張(偵四卷第43頁) ⒊中國信託商業銀行股份有限公司110年6月16日中信銀字第110224839150110號函、暨所附李國華000000000000號帳戶客戶基本資料、110年2月15日至110年6月15日存款交易明細(偵四卷第25至37頁) 7 告訴人陳季妙/高雄市政府警察局仁武分局  110年5月31日19時許 詐欺集團成員先在Youtube刊登投資廣告，陳季妙瀏覽點擊連結後，加入詐欺集團成員通訊軟體LINE匿稱「智能管家」之人為好友，對方向其佯稱在「鉑富娛樂城(http://www.bf8899.net)」儲值金額可代操投資獲利云云，使陳季妙陷於錯誤，依對方指示，匯款至右列帳戶。  ①110年6月2日15時29分  ②110年6月2日15時30分    ①2萬5,000元   ②2萬5,000元 ⒈告訴人陳季妙於110年6月4日、110年8月14日警詢時之指訴(偵四卷第54至58頁) ⒉告訴人陳季妙提出之通訊軟體LINE對話紀錄擷圖5張、轉帳交易明細截圖2張(偵四卷第68至71頁) ⒊中國信託商業銀行股份有限公司110年6月16日中信銀字第110224839150110號函、暨所附李國華000000000000號帳戶客戶基本資料、110年2月15日至110年6月15日存款交易明細(偵四卷第25至37頁) 8 告訴人黃品豪/新北市政府警察局板橋分局  110年5月29日某時許 詐欺集團成員先後以社交軟體IG帳號「＿yu_588」及通訊軟體Line暱稱「yi1998_」與黃品豪結識，並向其佯稱可在網路貨幣NEW LINK投資獲利云云，使黃品豪陷於錯誤，依對方指示，匯款至右列帳戶。  110年6月2日13時22分  3萬7,000元 ⒈.告訴人黃品豪於110年6月8日警詢時之指訴(偵五卷第15至16頁) ⒉告訴人黃品豪提出之存摺內頁交易明細影本、轉帳交易明細截圖1張(偵五卷第41至43頁) ⒊中國信託商業銀行股份有限公司110年7月9日中信銀字第110224839160076號函、暨所附李國華000000000000號帳戶客戶基本資料、110年5月20日至110年7月6日存款交易明細、自動化LOG資料(偵五卷第77至89頁) 9 告訴人何慶煌/高雄市政府警察局三民第二分局  110年5月11日某時許 詐欺集團成員先後以通訊軟體Line暱稱「建安」、「傲君」與何慶煌結識，並向其佯稱可參加慶明投資股份有限公司的投資課程以投資獲利，嗣又稱若要提領大額獲利要繳交稅金、保證金云云，使何慶煌陷於錯誤，依對方指示，匯款至右列帳戶。 110年6月2日13時11分  15萬元 ⒈告訴人何慶煌於110年6月7日警詢時之指訴(偵六卷第9至11頁) ⒉告訴人何慶煌提出之國泰世華商業銀行匯出匯款憑證影本1份(偵六卷第13頁) ⒊中國信託商業銀行股份有限公司110年9月2日中信銀字第110224839222404號函、暨所附李國華000000000000號帳戶客戶基本資料、110年4月1日至110年6月30日存款交易明細、自動化LOG資料(偵六卷第17至29頁) 

附表一：
編號 調解內容 給付方法  1 被告應給付告訴人何慶煌15萬元 被告應自111年9月起，按月於每月25日前各給付5,000元，至全部清償為止，如有一期不履行，視為全部到期。  2 被告應給付告訴人王姿舷10萬元 被告應自114年4月起於每月30日前分期給付5,000元，至全部清償為止，如有一期不履行，視為全部到期。 
　　
◎卷宗名稱及代號索引
編號 卷宗名稱 代號 1 111年度金訴字第1170號卷 本院卷 2 111年度偵字第2880號卷 偵卷一 3 111年度偵字第4859號卷 偵卷二 4 111年度偵字第5831號卷 偵卷三 5 111年度偵字第9692號卷 偵卷四 6 111年度偵字第18435號卷 偵卷五 7 111年度偵字第20721號卷 偵卷六